【裁判字號】    97,重上更(六),201
【裁判日期】    970807
【裁判案由】    偽造文書
【裁判全文】
臺灣高等法院臺南分院刑事判決   97年度重上更(六)字第201號
上  訴  人  臺灣臺南地方法院檢察署檢察官
被      告  丙○○即劉博仁
選任辯護人  郁旭華  律師
上列上訴人因被告偽造文書案件，不服臺灣臺南地方法院89年度
訴字第354號中華民國90年3月28日第一審判決（起訴案號：臺灣
臺南地方法院檢察署88年度偵字第9972號），提起上訴，經本院
判決後，由最高法院第6次發回更審，本院判決如下：
    主  文
上訴駁回。
    理  由
壹、公訴意旨略以：被告丙○○（原名劉博仁）明知甲○○並未
    同意在其（借款人應為呈駿企業有限公司之誤）向臺灣中小
    企業銀行股份有限公司（下稱臺灣企銀）借貸新臺幣四百五
    十萬元借款中，擔任連帶保證人，卻於民國八十三年十二月
    二十四日，未經甲○○同意，擅自在其所立向臺灣企銀借貸
    四百五十萬元之借據上，於連帶保證人欄下，偽簽甲○○之
    署押，並盜蓋甲○○之印章，使甲○○成為該借款案之連帶
    保證人，嗣因丙○○無力清償該筆貸款，甲○○遭臺灣企銀
    向法院訴請清償時，始知悉上開偽造事實。案經甲○○告訴
    因認被告丙○○涉有刑法第二百十六條、第二百十條之行使
    偽造私文書罪嫌云云。
貳、按犯罪事實應依證據認定之，無證據不得認定犯罪事實；又
    不能證明被告犯罪者，應諭知無罪之判決；刑事訴訟法第一
    百五十四條第二項、第三百零一條第一項分別定有明文。又
    所謂犯罪事實之證據，係指足以認定被告確有犯罪行為之積
    極證據而言，該項證據且須適合被告犯罪事實之認定，始得
    採為斷罪資料，有最高法院二十九年上字第三一０五號、五
    十三年台上字第二七五０號判例足資參照。復認定不利於被
    告之事實，須依積極證據，苟積極證據不足為不利於被告事
    實之認定時，即應為有利於被告之認定，更不必有何有利之
    證據。再事實之認定，應憑證據，如未能發現相當證據，或
    證據不足以證明，自不能以推測或擬制之方法，為裁判基礎
    ，最高法院三十年上字第八一六號、四十年台上字第八六號
    判例亦可參照。
參、公訴人認被告涉有前揭偽造文書罪嫌，無非係以告訴人即證
    人甲○○之指訴與被告自承在前揭向臺灣企銀借貸之借據上
    代簽甲○○簽名為論罪依據。訊據被告堅決否認涉有行使偽
    造私文書犯行，辯稱：甲○○連帶保證借款一百七十五萬元
    時，伊已經建立一千五百萬元額度之循環信用，而且印章她
    不拿來蓋，伊如何去拿其印章來蓋？因要對保時，甲○○未
    帶印章，銀行叫伊填寫好讓甲○○蓋章就好，銀行說第二次
    以後都是認印章的，伊是因週轉不靈沒錢付貸款，無意要連
    累她的，買賣土地、銀行貸款、設定都是甲○○本人至地政
    事務所辦理的，只是當天沒有帶印章，由伊拿去給甲○○蓋
    ，後來每次蓋印章，均是甲○○到伊工廠來蓋的，甲○○之
    指訴有重大瑕疵，一下謂被告是盜刻，一下謂是盜蓋的，前
    後指訴不一，應不足採，伊因還不出錢，有拖累甲○○，伊
    自己擔保之土地也遭銀行拍賣了，但伊借款確實有經過甲○○之同意等語。
肆、經查：
一、程序方面：
    被告以外之人於審判外之陳述，雖不符前四條之規定，而經
    當事人於審判程序同意作為證據，法院審酌該言詞陳述或書
    面陳述作成時之情況，認為適當者，亦得為證據。當事人、
    代理人或辯護人於法院調查證據時，知有第一百五十九條第
    一項不得為證據之情形，而未於言詞辯論終結前聲明異議者
    ，視為有前項之同意。刑事訴訟法第一百五十九條之五定有
    明文。本案所引人之供述證據及書證、物證，檢察官、辯護
    人、被告並無不同意列為證據，且本院審理時，無於言詞辯
    論終結前聲明異議。而前開證人在警詢所為之證述，係在自
    由意志下所為陳述，並親閱筆錄無訛後始簽名作成之情況，
    且該證言及文書證據適為本案應審酌必要事項，自有證據能
    力，得為本案證據。
二、實體方面：
  (一)被告所辯稱：當初購買借款抵押之臺南縣關廟鄉○○○段一
    二一九之一、一一三九地號二筆農地是借岳父徐度名義登記
    ，本要變更為太太徐竹葉名義，因甲○○建議為免徵收贈與
    稅，所以先以買賣登記甲○○名下，再以買賣移轉登記給徐
    竹葉，系爭四百五十萬元借款時，因農地所有權人是甲○○
    ，應銀行要求所有權人當連帶保證人，才以甲○○為連帶保
    證人等語。而坐落臺南縣關廟鄉○○○段一二一九之一、一
    一三九地號二筆土地，地目為田，確於八十三年五月十七日
    以買賣為原因，由原所有權人徐度移轉所有權登記予甲○○
    ，嗣於八十四年三月二十八日再以買賣為原因，移轉登記予
    被告配偶徐竹葉名下；又前揭二筆土地於八十三年四月十二
    日以徐度名義設定本金最高限額抵押權一千五百萬元與臺灣
    企銀，有系爭土地登記簿謄本在卷可參（見偵查卷第五至十
    九頁）。且證人甲○○曾連帶保證呈駿企業有限公司向臺灣
    企銀借款三筆，分別為八十三年七月二十九日之一百七十五
    萬元，同年十二月二十四日之四百五十萬元、五百五十萬元
    ，其中四百五十萬元，與五百五十萬元借款係同時間辦理，
    五百五十萬元借款，於八十四年十二月間全數清償，有臺灣
    企銀九十三年十一月二十五日九十三善化字第七０二九三０
    ０二三一號函及九十三年十二月十三日九十三善化字第七０
    二九三００二五０號函附五百五十萬元貸款之週轉金貸款契
    約書可稽（見本院更一審卷第五九、六一、六二頁）。核與
    告訴人亦於偵查中告訴狀中指稱：八十三年五月間，因被告
    之妻徐竹葉向其商借名義以登記所有上揭坐落臺南縣關廟鄉
    ○○○段一二一九之一暨同段一一三九號農地之所有權，前
    開土地已向臺灣企銀抵押借款等情，並無不合。則被告上揭
    所辯土地登記甲○○名下，借款時應銀行要求，由土地所有
    權人當連帶保證人情節。亦符一般向金融業者借貸，由設定
    抵押權之土地所有權人為連帶保證之慣例相符，尚可採信。
  (二)告訴人甲○○於偵查中指訴因前開土地向臺灣企銀抵押借款
    ，其才於八十三年七月二十三日在一筆一百七十五萬元之貸
    款契約書（授信約定書，見偵卷第二十二頁）上簽名蓋章，
    後來被告向其稱八十三年七月二十九日簽署之契約書上漏蓋
    印章，請其再次交付該印章，俾補蓋印章，其未加防備而交
    付印章，被告卻於四百五十萬元之借據上，盜蓋該印章，並
    偽造其署押，其完全不知該筆四百五十萬元之借貸，被告盜
    蓋其印章，使其成為四百五十萬元借款之連帶保證人云云。
    然系爭四百五十萬元借據作成日期為八十三年十二月二十四
    日，有借據影本一紙在卷可稽（見偵查卷第六十三頁），與
    另筆告訴人自承之一百七十五萬元借據則係八十三年七月二
    十九日作成，二者在時間上相差五個月，倘如甲○○所稱被
    告係以一百七十五萬元借款契約漏蓋印章為由，向甲○○騙
    取印章而盜蓋在系爭四百五十萬元借據上，則衡情騙取告訴
    人之印章之時間應在八十三年七月二十九日之後不久為之（
    況告訴人竟於告訴狀內陳稱：該補蓋之印章，被告於翌日即
    返還，見偵卷第二頁、本院民事卷八十八年度上字第四九０
    號第三十三頁），豈有事隔多月始稱漏蓋印章，而告訴人仍
    深信不疑未加防備之理。況依甲○○前揭所稱該補蓋之印章
    ，被告於翌日即還，則被告在八十三年七月二十九日補章之
    後，亦已於同月三十日返還，則甲○○之印章豈可能放置在
    被告處所至八十三年十二月二十四日始行返還（此亦與告訴
    人所陳不符），是公訴人以被告於八十三年十二月二十四日
    ，未經甲○○同意，擅自在其所立向臺灣企銀借貸四百五十
    萬元之借據上，於連帶保證人欄下，盜蓋甲○○之印章，使
    甲○○成為該借款案之連帶保證人云云，尚屬無據。再甲○○指稱遭被告盜蓋上揭之印章，固非其留存於戶政機關之印
    鑑章，惟仍係其擔任八十三年七月二十九日借款一百七十五
    萬元借據連帶保證人留存於借款銀行臺灣企銀之同一印章，
    該顆印章既係告訴人自己保管，並未交付被告保管，被告與
    告訴人又非有同居共財之情形，被告自難以從甲○○處取得
    印章，該印章既非被告於八十三年十二月二十四日借款四百
    五十萬元時盜用，則該印章既在甲○○保管中，被告欲使用
    ，應屬甲○○交付被告方符常情，而得認定。
  (三)被告供陳：伊之所以在系爭四百五十萬元借據上代簽告訴人
    甲○○簽名，乃因對保當天甲○○在場，經臺灣企銀承辦人
    員乙○○告知保證債務內容及確認連帶保證人之意願後，甲○○同意作保，惟其印章未帶，銀行即將借據交予伊，並囑
    伊持之與連帶保證人蓋妥印章，故伊認甲○○既已同意作保
    ，又在借據上蓋用印章，伊才在借據上代簽姓名等語。業據
    證人即臺灣企銀承辦系爭四百五十萬元借款之承辦人乙○○
    於原審證稱：「（提示八十三年十二月二十四日的四百五十
    萬元借據，連帶保證人甲○○部分是否由你對保？請陳述經
    過）是，我及襄理一起到劉博仁的公司去對保，我先打電話
    給甲○○及徐度先生並請劉博仁一定要請他們到場。我有先
    確認他們的身份，因為我們襄理認識，當時公司有二位襄理
    ，一位姓王，一位姓李，我已忘記是那一位去的（於本院更
    一審確認為林滄江，詳如後所述）。我有告知他們被告公司
    要再借另一筆四百五十萬元借款。當天徐度及甲○○沒有帶
    印章，所以借據就先放在被告處，我特別告訴他們印章一定
    要與授信約定書一樣。…我們要確認連帶保證人有無保證的
    意思」等語（見原審卷第二十五至二六頁），且於原審另案
    八十八年度重訴字第二五五號清償債務民事事件審理時亦證
    稱：「我因不認識甲○○，所以叫襄理跟我一起去呈駿公司
    ，襄理及被告有介紹甲○○，當時甲○○及徐度未帶印鑑，
    因銀行採印鑑制度，所以將借據交被告，囑他蓋好連帶保證
    人之印鑑章再來辦貸款，我還特別交代要蓋原來的印鑑章，
    沒有叫他們一定要親自簽名，…在場的襄理及被告均認識甲○○，所以可以確定甲○○有在場，我也當場跟甲○○說明
    要保二件，一件為四百五十萬元，一為五百五十萬元之週轉
    金契約，週轉金契約以客票為擔保，而週轉金契約已還完了
    」（見原審八十八年度重訴字第二五五號訂反之影印卷第八
    十五至八十六頁言詞辯論筆錄）。依證人乙○○所述，本件
    八十三年十二月二十四日之借款四百五十萬元，其確有前往
    對保，甲○○係因為土地登記名義之所有權人，固亦有到場
    ，當知借款及擔任連帶保證人情事。復證人徐度於原審經提
    示八十三年十二月二十四日之四百五十萬元借據，並訊以：
    「（有無擔任劉博仁之連帶保證人時？）有，是我外孫載我
    到關廟的工廠對保，現場有三人，二男一女，我女婿（指被
    告）說二個男的是銀行的，一個女的是代書，是來對保的。
    」（見原審卷第四十三頁），亦與被告所陳伊確曾因辦理貸
    款邀約甲○○與銀行人員一同到場等情，並無不合，足見甲○○應知悉本件貸款四百五十萬元之事，其既明知而為本件
    貸款之連帶保證人，又直承確曾將留存借款銀行之印章交付
    被告，顯見甲○○同意為本件四百五十萬元借款之連帶保證
    人無訛，則被告所稱因得甲○○之同意而代簽借據之甲○○
    簽名等語，自非無據，其所為即與偽造文書構成要件不符。
  (四)依卷存證據資料與本院認定不符或不採之理由：
    (1)本院更一審函查臺灣企銀善化分行結果，該分行八十三年
      、八十四年間，除王明山、林滄江二位襄理外，尚有許山
      鐘為襄理一節，有該分行九十三年十一月二十五日（九三
      ）善化字第七○二九三○○二三一號函可稽（見本院更一
      審卷第五十九頁），而有關一百七十五萬元銀行貸款之情
      形，除確經告訴人甲○○簽名外，亦經告訴人蓋章於中長
      期貸款契約書、授信約定書上（見偵查卷第二十一至二十
      二頁），即告訴人亦於偵、審中直承有當場簽名，且經蓋
      用印章（見偵卷第一頁背面、本院民事卷四九０號第三五
      頁），上開約定書上告訴人經對保之印文見簽人係王明山
      ，亦有該約定書附卷可稽。而證人乙○○、林滄江既非上
      開一百七十五萬元之對保之見簽人，自難認其必然認識告
      訴人甲○○，渠等所陳不認識甲○○，非不可以理解，而
      銀行既重視對保之印章印文，則林滄江是否認識甲○○，
      亦非必要，證人乙○○亦於本院另案民事庭上否認伊係辦
      理授信約定書之對保（見本院民事卷四九０號第二七頁背
      面，且亦陳明已經對保毋庸再對保）。證人乙○○於本院
      更一審亦證稱確認其所指跟其一起去（現場勘查洽客戶）
      之襄理是林滄江等語（見本院更一審卷七三頁），並經證
      人即襄理林滄江於本院另案八十八年度上字第四九０號民
      事事件八十九年六月九日準備程序期日提出其上記載襄理
      林滄江及辦事員乙○○於八十三年十二月二十一日下午二
      時四十分，一同外出至關廟鄉「勘現洽客戶」之員工外出
      登記簿影本一紙為證（見八十八年度上字第四九○號影印
      卷第三九頁背面）。又八十三年十二月二十一日尚與被告
      向臺灣企銀貸款四百五十萬元成立借款之日期八十三年十
      二月二十四日甚為接近，此有該銀行借據附卷可憑（見偵
      卷第二十四頁）。而證人乙○○復證述：借據上所載借款
      日期係實際放款日（見本院卷第七十七頁），上開證人乙○○、林滄江於八十三年十二月二十一日銀行外出簿上之
      「勘現洽客戶」即本件四百五十萬元借款，應屬非虛。雖
      據證人林滄江於本院另案八十八年度上字第四九○號民事
      事件審理時證稱：「我只是審核借款人營運是否正常？借
      款用途是否恰當？保證人是否有足夠資力作保？我不負責
      審核是否本人簽名，我不用對保，我有到借款人公司去，
      因時間太久是否看過甲○○沒有印象，目的是要看公司是
      否營運正常？我們內規是必須通知保證人願不願作保，若
      不願作保我們會通知更換保證人，本件我們有通知，開庭
      前我有問過經辦人員，經辦人員乙○○說絕對有通知」等
      語（見本院八十八年度上字第四九○號影印卷第三八頁）
      ，雖與證人乙○○所述夥同襄理同往是要確認對保人略有
      出入，惟仍無法否定本件四百五十萬元借款時證人乙○○
      確有到呈駿企業有限公司與連帶保證人甲○○對保之事實
      。是本件貸款之承辦人係乙○○，證人林滄江則負責審核
      借款人及保證人資力等項，故有至現場勘查之必要，證人
      林滄江所陳銀行內部規定必須通知保證人，如不願作保將
      會更換保證人，衡情本件如告訴人未同意作保，勢將更換
      保證人，否則銀行無從放款，上開事項屬於林滄江審核範
      圍，既已勘查現場後准予放貸，當時應有通知保證人到場
      ，否則如何審核？況證人乙○○上開證述，核與證人徐度
      及被告所述相同，當時確已通知擔任連帶保證人之徐度及
      告訴人到場，詳如前述，且證人乙○○上開證述，亦為民
      事事件採為系爭四百五十萬元借據之重要證據，並駁回告
      訴人之上訴，有上開民事判決可按（見同上卷第五七頁）
      ，又證人林滄江並非系爭四百五十萬元借款之承辦人，僅
      係陪同承辦人乙○○到場，對於距作證已五年半前之事，
      難免因時間經過太久，記憶有所減退模糊，故就「是否有
      確認告訴人保證之意願？告訴人是在場？」等事不復記憶
      ，亦屬人之常情，是不因證人林滄江證述與證人乙○○證
      述略有不同，即認證人乙○○之證詞存有可疑，而採為不
      利被告之認定。又證人乙○○、林滄江等就本件借款確均
      到現場辦理銀行放款前勘查之事項，已如前述。當時為銀
      行襄理之王明山並無外出勘查現場之紀錄暨再行對保之必
      要（見上開本院民事卷四九０號第三九頁背面），亦足見
      告訴人於卷附本院民事案件八十九年四月十四日準備程序
      筆錄之陳述：伊只有一百七十五萬元的這一次，怕金額有
      出入所以是伊自己當場簽的。伊只有在工廠碰過中企銀（
      指臺灣企銀）人員一次，他說是襄理、沒有預（遇）第二
      次云云（見同上卷第三三頁）。顯與上揭調查結果實情未
      合，而不足採信。
    (2)告訴人再指訴：伊於一百七十五萬元同意連帶保證係因伊
      為土地登記之所有權人，且該土地有此價值，如再為四百
      五十萬元借款，即不同意為連帶保證，故不可能就四百五
      十萬元借款為連帶保證云云。然：本件四百五十萬元借款
      ，係經臺灣企銀對被告及告訴人等六人提起連帶給付借款
      請求之民事事件（八十八年重訴字第二五五號），告訴人
      於該八十八年重訴字第二五五號請求給付借款事件，原否
      認八十三年十二月二十四日面額四百五十萬元借據上連帶
      保證人欄之簽名為其所為，印章亦非其所有，尤否認授權
      他人簽名、代刻印章，並主張：該印章係被告所偽刻蓋用
      （見原審該卷第六十一頁）云云，但原審於審理時，當庭
      以對角折線法核對該印文，確與前揭中長期貸款契約書及
      授信約定書相符，告訴人始改稱：係被告所盜蓋云云（見
      同上卷第九十三之一頁），然為民事事件判決所不採，仍
      認告訴人為該面額四百五十萬元借據上連帶保證人，應負
      四百五十萬元借款之連帶保證責任，為告訴人敗訴之判決
      。告訴人提起上訴，亦經本院上開八十八年上字第四九○
      號民事事件認「本件上訴人（指告訴人）因原審同案被告
      徐竹葉信託登記系爭二筆農地之所有權予其名下，而以該
      二筆土地設定抵押權予被上訴人（指臺灣企銀），被上訴
      人要求提供物保之土地所有權人之上訴人（指告訴人），
      應一併擔任系爭借款主債務人之連帶保證人（人保）者，
      核與金融機構核貸習慣相符，且為兩造所不爭，此部分事
      實堪以肯認；又上訴人於本院前審八十九年四月十四日行
      準備程序時，自陳其職業為代書，按諸常理，其對於印章
      之使用及保管之注意程度必較一般人為高，乃上訴人竟稱
      ：伊簽了一百七十五萬元（貸款契約）後，過一段時間，
      劉博仁說：一百七十五萬元（貸款契約）有漏蓋章要補蓋
      ，沒有說何處漏蓋、因我沒空，而印章又不是登記的印鑑
      章，所以就交給他，隔天劉博仁才拿印章來還我等語，然
      系爭印章縱非戶政事務所依法審認之印鑑，惟係上訴人簽
      署系爭中長期貸款契約時所使用，上訴人既任代書工作，
      豈有不知其重要性，上訴人竟稱因補蓋印章，即將重要印
      章交付劉博仁使用云云，何其輕忽至此，不似一般代書所
      為，其所陳與常情不合，已難盡信；參諸系爭四百五十萬
      元借據係於八十三年十二月二十三日簽立者，亦有前開借
      據在卷可參，斯時系爭二筆土地仍登記予上訴人名下，則
      被上訴人以上訴人為提供物保之所有權人，應一併擔任系
      爭借款主債務人之連帶保證人者，與上開習慣相符，即上
      訴人亦不否認在主債務人呈駿公司位於台南縣關廟鄉之公
      司所在地與被上訴人襄理見面之事實（見本院上開四九０
      號民事案件第三二頁背面），核與證人乙○○、林滄江、
      劉博仁供證會面情節並無不符，且有證人林滄江於本院提
      出而為上訴人所不爭之員工外出登記簿影本在卷可佐，雖
      證人乙○○、林滄江、劉博仁等三人對於雙方會面之細節
      供證，因時日已久，難以記憶詳述，亦屬人情之常，要不
      影響其三人供證上訴人確於呈駿公司所在地與被上訴人公
      司員工會商系爭四百五十萬元借據簽立之事實，凡此，俱
      見證人乙○○及原審同案被告劉博仁供陳：已向上訴人說
      明須由上訴人蓋用其先前留存之印章，及上訴人親自蓋用
      印章於系爭四百五十萬元借據者，與事實相符，應堪採信
      ，上訴人抗辯系爭四百五十萬元借據上印文係劉博仁盜用
      云云，核係事後飾卸之責，不足憑採。」（見同上卷第五
      十八頁）駁回告訴人之上訴，告訴人再上訴三審，亦經最
      高法院九十年度台上字第四九五號判決駁回上訴確定，經
      本院更三審調閱八十八年度上字第四九０號民事事件全卷
      查明屬實，並有八十八年重訴字第二五五號、八十八年度
      上字第四九０號、九十年度台上字第四九五號民事影印卷
      及判決在卷足憑，顯見告訴人於八十三年十二月二十四日
      在面額四百五十萬元借據上擔任連帶保證人為真實。另坐
      落臺南縣關廟鄉○○○段一二一九之一、一一三九地號二
      筆土地，地目為田，確於八十三年五月十七日以買賣為原
      因，由原所有權人徐度移轉所有權登記予甲○○，嗣於八
      十四年三月二十八日再以買賣為原因，移轉登記予被告配
      偶徐竹葉名下；又前揭二筆土地於八十三年四月十二日以
      徐度名義設定本金最高限額抵押權一千五百萬元與臺灣企
      銀，上述農地嗣後由告訴人過戶予被告配偶徐竹葉，再向
      臺灣企銀借款設定二千萬元之本金最高限額抵押權，其有
      關登記事宜，均係委任甲○○為「土地登記代理人」經手
      處理，有前述土地登記申請書謄本、買賣所有權移轉契約
      書等影本在卷可稽。甲○○已參與上述農地之買賣、借款
      及設定抵押等事宜之事辦理，自知該農地最少有一千五百
      萬元至二千萬元之價值。而呈駿公司以該土地為擔保向臺
      灣企銀公司借款三筆分別為一百七十五萬元、四百五十萬
      元、五百五十萬元等合計為一千一百七十五萬元，以借款
      時計仍在該土地價值範圍，則告訴人所指該時土地價值不
      足借款金額，其不可能同意擔任連帶保證人之指訴，即屬
      無據，亦不能為被告不利之證明。
伍、綜上各情，本件依公訴意旨所據積極證據所為之證明並未達
    到於通常之人均不致有所懷疑，而得確信其為真實之程度，
    故不能遽為被告有罪之判斷。此外，復查無其他積極證據可
    資認定認被告涉有偽造文書犯行，自應諭知被告無罪。原審
    為被告無罪之判決，認事用法，自無違誤。檢察官上訴意旨
    稱原判決認定事實及適用法律違誤，指摘原判決不當，為無
    理由，應予駁回。
據上論結，應依刑事訴訟法第三百六十八條，判決如主文。
本案經檢察官王碧霞到庭執行職務。
中    華    民    國    97    年    8    月     7     日
                  刑事第三庭  審判長法  官  陳義仲
                                    法  官  蔡勝雄
                                    法  官  蘇清水
以上正本證明與原本無異。
檢察官如不服本判決應於收受本判決後十日內向本院提出上訴書
，其未敘述上訴理由者並得於提起上訴後十日內向本院補提理由
書。
                                    書記官  陳嘉琍
中    華    民    國    97    年    8     月    11    日


司法院資訊處製作；財團法人民間司法改革基金會備份。
